臺灣宜蘭地方法院刑事判決　　　　　　　 94年度易字第264號
公　訴　人　臺灣宜蘭地方法院檢察署檢察官
被　　　告　甲○○
　　　　　　　　　　（現另案於臺灣宜蘭監獄執行中）
上列被告因違反毒品危害防制條例案件，經檢察官提起公訴（94
年度毒偵字第391號），並當庭擴張犯罪事實（94年度毒偵字第
840號、1054號），經本院合議庭裁定以簡式審判程序審理，判
決如下：
    主  文
甲○○連續施用第壹級毒品，累犯，處有期徒刑壹年貳月。扣案
之第貳級毒品安非他命壹包（驗餘淨重零點壹玖玖零公克）沒收
銷燬之；扣案之前開安非他命外包裝袋壹個、注射針筒壹支均沒
收。
    事  實
一、構成犯罪事實：
    甲○○前於民國85年間因肅清煙毒條例案件，經法院判處有
    期徒刑3年2月確定，於88年1月5日假釋，嗣經法院裁定撤銷
    假釋，執行殘餘刑期1年4月21日，並於90年10月11日執行完
    畢。又於92年間因施用毒品案件，經送觀察、勒戒後，認無
    繼續施用毒品之傾向，於92年4月11日執行完畢釋放，由臺
    灣宜蘭地方法院檢察署檢察官於92年4月11日，以92年度毒
    偵字第141號、第300號為不起訴處分確定。詎其不知悔改，
    於觀察、勒戒執行完畢釋放後，5年內復基於施用第二級毒
    品安非他命、第一級毒品海洛因之概括犯意，先於94年3月
    31日19時許，在宜蘭縣宜蘭市中山公園內，以將安非他命置
    於鋁箔紙上燒烤吸食其煙之方式，施用第二級毒品安非他命
    1 次；再於94年7月2日12時許，在宜蘭縣礁溪鄉朋友住處，
    以將海洛因、安非他命混合置入玻璃球內燒烤吸食其煙之方
    式，同時施用第一級毒品海洛因、第二級毒品安非他命1次
    ；復於94年7月26日10許，在不詳朋友住處，以將海洛因摻
    水置入注射針筒內注射之方式，施用第一級毒品海洛因1次
    。嗣分別於：（一）94年4月2日1時15分許，在宜蘭市○○
    路66巷驊園大廈前為警查獲，並扣得安非他命1包（淨重0.
    2207公克，取樣0.0217公克已鑑析用罄，驗餘淨重0.1990
    公克）。（二）94年7月3日2時50分許，經其同意採集尿液
    ，送驗結果呈嗎啡、甲基安非他命陽性反應。（三）94年7
    月27日19時30分許，在宜蘭市○○○路與力新路口為警查獲
    ，並扣得其所有供施用第一級毒品海洛因使用之注射針筒1
    支，經採集其尿液，送驗結果呈嗎啡陽性反應。。
二、認定犯罪事實所憑之證據及理由：
（一）被告甲○○於警詢、偵查、本院審理中之自白。
（二）94年7月3日宜蘭縣警察局羅東分局毒品案犯嫌尿液採取送
      驗姓名及編號對照表1份、94年7月27日宜蘭縣警察局宜蘭
      分局移送毒品案件犯嫌姓名與尿液編號對照表1份、慈濟
      大學濫用藥物檢驗中心檢驗總表2份，可證被告有連續施
      用海洛因，及施用安非他命之事實。
（三）扣案之顆粒1包（淨重0.2207公克，取樣0.0217公克已鑑
      析用罄，驗餘淨重0.1990公克），經本院囑託憲兵司令部
      刑事鑑識中心鑑驗，結果含有甲基安非他命成分，此有該
      中心94年10月24日（94）安鑑字第02483號鑑驗通知書1份
      在卷可憑，可證被告有連續施用安非他命之事實。
（四）扣案之注射針筒1支，可證被告有連續施用海洛因之事實
      。
（五）臺灣宜蘭地方法院檢察署刑案資料查註紀錄表、全國施用
      毒品紀錄表、法務部全國檢察官線上查詢刑案人犯在監所
      最新資料報表、臺灣高等法院被告前案紀錄表各1份，可
      證被告於觀察、勒戒執行完畢釋放後，5年內再犯毒品危
      害防制條例第10條之罪。
三、論罪科刑之理由：
（一）按海洛因、安非他命分屬毒品危害防制條例第2條第2項第
      1款、第2款所定之第一級、第二級毒品。故被告甲○○所
      為，係犯毒品危害防制條例第10條第1項、第2項之施用第
      一級、第二級毒品罪。
（二）被告持有第一級毒品海洛因、第二級毒品安非他命之低度
      行為，為施用第一級、第二級毒品之高度行為所吸收，均
      不另論處。
（三）被告先後多次施用第一級、第二級毒品之犯行，均時間緊
      接，方法相同，觸犯構成要件相同之罪，顯係分別基於概
      括犯意反覆為之，應分別依連續犯規定以一罪論，並均加
      重其刑。
（四）被告將海洛因、安非他命摻合後施用，係一行為觸犯施用
      第一級毒品罪、施用第二級毒品罪，為想像競合犯，依刑
      法第55條前段規定，應從重之連續施用第一級毒品罪處斷
      。
（五）被告於85年間因肅清煙毒條例案件，經法院判處有期徒刑
      3年2月確定，於88年1月5日假釋，嗣經法院裁定撤銷假釋
      ，執行殘餘刑期1年4月21日，並於90年10月11日執行完畢
      ，此有臺灣高等法院被告前案紀錄表1份在卷可參，其於5
      年以內再犯本件有期徒刑以上之罪，為累犯，依刑法第47
      條規定，加重其刑。
（六）審酌被告前有麻醉藥品管理條例、肅清煙毒條例、毒品危
      害防制條例之犯罪前科，有臺灣高等法院被告前案紀錄表
      1份在卷可參，素行不佳，且前經觀察、勒戒後，仍再犯
      本罪，顯見其對於毒品之依賴性甚高，有予較長期間隔離
      社會之必要，與被告施用毒品之期間、次數，和施用毒品
      足以造成神經方面損害，並容易引起財產、暴力方面犯罪
      ，及被告犯罪後坦承犯行，態度良好等一切情狀，量處如
      主文所示之刑。
（七）扣案之第二級毒品安非他命1包（驗餘淨重0.1990公克）
      ，應依毒品危害防制條例第18條第1項前段規定，諭知沒
      收銷燬。又上開安非他命外包裝袋1個，有防止毒品裸露
      、逸出、潮濕功用，並便於攜帶，為被告所有，供被告施
      用第二級毒品安非他命使用之物；另扣案之注射針筒1支
      ，為被告所有，供被告施用第一級毒品海洛因使用之物，
      此經被告於本院審理中供述明確，均爰依刑法第38條第1
      項第2款規定，宣告沒收。
四、適用之法律：
（一）程序法方面：刑事訴訟法第299條第1項前段。
（二）實體法方面：毒品危害防制條例第10條第1項、第2項、第
      18條第1項前段，刑法第11條前段、第56條、第55條前段
      、第47條、第38條第1項第2款。
本案經檢察官吳宇青到庭執行職務。
中　　華　　民　　國　　94　　年　　12　　月　　15  　日
                  刑事第二庭    法  官  蘇錦秀
以上正本證明與原本無異。
如不服本判決應於送達後10日內向本院提出上訴狀。(應附繕本)
                                書記官　陳蒼仁
中　　華　　民　　國　　94　　年　　12　　月　　15　　日
附錄本案論罪科刑法條：
★毒品危害防制條例第10條：
施用第1級毒品者，處6月以上5年以下有期徒刑。
施用第2級毒品者，處3年以下有期徒刑。
